# 关于坏账准备

提问人：709046552 时间：2019-11-02 06:30:15
陈版，单项金额重大和虽不重大但单项计提坏账准备的应收款项应该如何确定？

回答人：chenyiwei
每个企业均应从定性、定量角度对 “单项金额重大和虽不重大但单项计提坏账准备的应收款项” 的范围作出定义，例如金额下限、占应收款项总额或流动资产总额、资产总额等比例、性质特殊的款项（如关联方应收款项、涉及诉讼和争议的应收款项、对方已有明显违约迹象的应收款项等）。